【裁判字號】    98,易,439
【裁判日期】    980908
【裁判案由】    竊盜
【裁判全文】
臺灣雲林地方法院刑事判決               98年度易字第439號
公  訴  人  臺灣雲林地方法院檢察署檢察官
被      告  丁○○
                      號2樓
                    （另案在臺灣雲林第二監獄執行中）
上列被告因竊盜案件，經檢察官提起公訴（98年度偵字第2991號
），被告就被訴事實為有罪之陳述，本院進行簡式審判程序，判
決如下：
    主  文
丁○○犯竊盜罪，累犯，處有期徒刑伍月。又犯踰越安全設備竊
盜罪，累犯，處有期徒刑捌月。應執行有期徒刑壹年。
    事  實  及  理  由
一、本件係經被告丁○○就被訴事實為有罪之陳述，而經本院裁
    定以簡式審判程序審理，則依刑事訴訟法第273 條之2 、同
    法第159 條第2 項之規定，不適用傳聞法則有關限制證據能
    力之相關規定；並得依同法第310 條之2 準用同法第454 條
    之規定製作略式判決書，僅需記載犯罪事實、證據名稱及應
    適用之法條，並得以簡略方式為之，合先敘明。
二、犯罪事實：丁○○前因5 次竊盜案件，經本院以96年度易字
    第341 號分別判處有期徒刑10月、3 月、2 月及拘役10日、
    20日確定，減刑後，有期徒刑部分定應執行刑為有期徒刑8
    月；另因毒品危害防制條例案件，經本院以96年度虎簡字第
    429 號判處有期徒刑4 月確定，與前揭竊盜案件所判處之有
    期徒刑，更定應執行刑為有期徒刑1 年，於民國97年6 月11
    日縮刑期滿執行完畢。仍不知悔改，復分別為下列竊盜犯行
    ：
    (一)意圖為自己不法之所有，於98年5 月15日下午1 時59分許
      （起訴書誤載為下午3 時30分許），趁雲林縣斗六市鎮○
      里○○○路37號大樓大門未上鎖之際，進入該大樓3 樓，
      見丙○○（起訴書誤載為劉香淳）所居住之306 室房間門
      亦未上鎖，遂進入該房間內（侵入住宅部分未據告訴），
      徒手竊取丙○○所有之NOKIA 6120行動電話1 支（序號為
      000000000000000 號；內含SIM 卡1 張）、現金新臺幣（
      下同）1,300 元、國民身分證、健保卡、汽機車駕照等物
      得手後，於2 、3 分鐘後離開該房間。嗣於同年5 月22日
      ，丁○○前往址設雲林縣斗六市○○路328 之7 號浥信通
      訊行，將上開NOKIA 6120手機（手機內SIM 卡已丟棄）售
      予不知情之通訊行負責人廖浥臣，得款1,500 元，所得已
      花用殆盡。
    (二)丁○○於行竊丙○○上開物品得手後，又前往上址大樓4
      樓，見乙○○所居住之311 室房間窗戶開啟未上鎖，復意
      圖為自己不法之所有，於98年5 月15日下午2 時10分許，
      從該窗戶攀爬進入乙○○所居住之311 室（侵入住宅部分
      未據告訴），徒手竊取乙○○所有之NOKIA 2610手機1 支
      （序號為000000000000000 號；無SIM 卡）及RICOH 牌數
      位相機1 台，得手後，於同日下午2 時19分許，離開該大
      樓，所得財物數位相機1 台經變賣後得款約1,000 元，已
      花用殆盡，手機1 支因無法開機丟棄於路邊。
三、前項犯罪事實，有下列證據可資為佐：
    (一)犯罪事實欄(一)所示竊盜犯行：
      1.被告丁○○於警詢、偵查及本院審理時之供述。
      2.證人即被害人丙○○於警詢中之證述。
      3.證人即浥信通信行負責人廖浥臣於警詢時之證言。
      4.丙○○出具之贓物認領保管單1紙（警卷第10頁）。
      5.雲林縣行動電話手機資源回收契約書1 紙（警卷第24頁
        ）。
      6.監視器翻拍照片8 張（警卷第12至15頁）、現場照片8
        張（警卷第16至17頁、第20至21頁）。
    (二)犯罪事實欄(二)所示竊盜犯行：
      1.被告丁○○於警詢、偵查及本院審理時之供述。
      2.證人即被害人乙○○於警詢及偵查中之證述。
      3.監視器翻拍照片8 張（警卷第12至15頁）、現場照片10
        張（警卷第18至19頁、第20頁、第22至23頁）。
四、核被告丁○○於犯罪事實欄(一)所為，係犯刑法第320 條第1
    項之竊盜罪；犯罪事實欄(二)所為，係犯刑法第321 條第1 項
    第2 款之踰越安全設備竊盜罪，起訴書原記載被告犯罪事實
    欄(二)所為，係犯刑法第321 條第1 項第1 款、第2 款之踰越
    安全設備於夜間侵入住宅竊盜罪，惟公訴檢察官已將被告該
    次竊盜犯罪時間更正為下午，所犯法條則更正為刑法第321
    條第1 項第2 款之踰越安全設備竊盜罪（本院卷第22頁反面
    ）。被告所犯上開2 罪間，犯意各別，行為互異，應予分論
    併罰。又被告有如犯罪事實欄所述之前案科刑及執行紀錄，
    有卷附臺灣高等法院被告前案紀錄表可按，其受有期徒刑之
    執行完畢，5 年以內故意再犯有期徒刑以上之罪，所犯上開
    2 罪，均為累犯，應依刑法第47條第1 項之規定，各加重其
    刑。爰審酌被告素行不佳，先前已有多次竊盜前科，仍不知
    悔改，再為本件竊盜犯行，其不思循正當途徑獲取財物，竟
    前往大樓竊取他人房間內物品變賣，及其各次竊盜之手段、
    所得財物價值、犯後坦承犯行、教育程度為國中肄業等一切
    情狀，分別量處如主文所示之刑，並依刑法第51條第5 款之
    規定，定其應執行之刑。
五、據上論斷，應依刑事訴訟法第273 條之1 第1 項、第299 條
    第1 項前段、第310 條之2 、第454 條第1 項，刑法第320
    條第1 項、第321 條第1 項第2 款、第47條第1 項、第51條
    第5 款，刑法施行法第1 條之1 第1 項、第2 項前段，判決
    如主文。
本案經檢察官甲○○到庭執行職務。
中    華    民    國    98    年    9     月    8     日
                  刑事第四庭    法  官  王  素  珍
以上正本證明與原本無異。
如不服本判決應於收受判決後10日內向本院提出上訴書狀，並應
敘述具體理由；其未敘述上訴理由者，應於上訴期間屆滿後20日
內向本院補提理由書（均須按他造當事人之人數附繕本）。「切
勿逕送上級法院」。
                                書記官  吳  伊  婷
中    華    民    國    98    年    9     月    9     日
附錄本案論罪科刑法條：
中華民國刑法第320條第1項
（普通竊盜罪、竊佔罪）
意圖為自己或第三人不法之所有，而竊取他人之動產者，為竊盜
罪，處5 年以下有期徒刑、拘役或5 百元以下罰金。
意圖為自己或第三人不法之利益，而竊佔他人之不動產者，依前
項之規定處斷。
前二項之未遂犯罰之。
中華民國刑法第321條第1項第2款
（加重竊盜罪）
犯竊盜罪而有左列情形之一者，處6 月以上5 年以下有期徒刑：
一、於夜間侵入住宅或有人居住之建築物、船艦或隱匿其內而犯
    之者。
二、毀越門扇、牆垣或其他安全設備而犯之者。
三、攜帶兇器而犯之者。
四、結夥三人以上而犯之者。
五、乘火災、水災或其他災害之際而犯之者。
六、在車站或埠頭而犯之者。
前項之未遂犯罰之。


司法院資訊處製作；財團法人民間司法改革基金會備份。
